【裁判字號】    89,上訴,1990
【裁判日期】    890314
【裁判案由】    偽造文書
【裁判全文】
臺灣高等法院刑事判決                  八十九年度上訴字第一九九號
    上  訴  人
    即  被  告  乙○○
右上訴人，因偽造文書案件，不服臺灣台北地方法院，八十八年度訴字第一七七三號
，中華民國八十九年三月十四日第一審判決（起訴案號：臺灣台北地方法院檢察署八
十八年度偵字第八七六九號）提起上訴，本院判決如左：
    主      文
上訴駁回。
    事實及理由
一、本案經本院審理結果，認第一審判決被告乙○○幫助行使偽造私文書，足以生損
    害於公眾及他人，處有期徒刑捌月。扣案偽造之耿豐股份有限公司印章壹枚、甲
    ○○印章壹枚及附件一、附件二偽造之「耿豐股份有限公司」「甲○○」印文及
    署押均沒收，其認事用法並無不當，應予維持，並引用第一審判決書記載之事實
    、證據及理由（見附件第一審判決書）。
二、查被告坦承犯罪事實，同案被告劉輝春於偵審中供承無訛並有進口報單、貨價申
    報書、委任書、海關艙單、申請書、小提單及耿豐公司之廠商登記卡、印鑑。甲
    ○○印章等在卷可憑。被告犯行足以認定，原審予以論罪科刑，並無不合，復查
    被告上訴意旨指稱伊於八十一年、八十二年間分別觸犯行使偽造私文書罪（本院
    八十七年度上更（一）字第二七四號）與本件犯罪間有連續關係為裁判一罪云云
    ，但查前開偽造文書案件，其犯罪時間於八十一年四月間及八十二年十二月間所
    為，與本件犯罪時間係為八十四年七、八月間之事，其間相隔二年，殊難認其有
    概括之犯意，況八十一年四月間所犯，係冒用唐可祥名義在台北市○○○路○段
    七十一號三樓設立「劉興行」商號，偽造設立該商號之申請書持向台北市政府建
    設局申請設立，並以「劉興行」取得不實之統一發票逃漏稅捐，至八十二年十二
    月之犯行，係冒用丁毓禧之名義在台北市○○路○段九十八號四樓之五設立「信
    彰企豐社」並偽造設立該商號申請書持向台北市政府建設局申請設立，並取得不
    實之統一發票逃漏稅捐等情，與本件犯罪事實之態樣不同，亦難認前後有概括之
    犯意，且被告於台北縣調查站訊問中供稱：「八十四年七、八月間我去劉輝春家
    玩，當時他跟我提到有一些自己要用的傢具、禮品等要進口，我找不到牌照，我
    就告訴他我這邊有一支耿豐公司的牌，你可以拿去用，於是我將該公司的進出口
    印鑑卡及公司大小章交給他使用」等語，顯見被告此次犯行是臨時起意，要與被
    告八十一年、八十二年間之犯意，並不相涉，自難依連續犯論處，被告上訴執此
    指摘原判決未論以連續關係係不當云云，自無理由，應予駁回。
三、據上論斷，應依刑事訴訟法第三百六十八條、第三百七十三條，判決如主文。
本案經檢察官陳維練到庭執行職務。
中    華    民    國    八十九    年      七        月     三十一       日
                        臺灣高等法院刑事第一庭
                            審判長法  官  李  相  助
                                  法  官  王  振  興
                                  法  官  蔡  光  治
右正本證明與原本無異。
如不服本判決應於收受送達後十日內向本院提出上訴書狀，其未敘述上訴之理由者並
得於提起上訴後十日內向本院補提理由書（均須按他造當事人之人數附繕本）。
                                  書記官  王  才  生
中    華    民    國    八十九    年      八        月       一         日
附錄：本案論罪科刑法條全文
刑法第二百十六條
行使第二百十條至第二百十五條之文書者，依偽造、變造文書或登載不實事項或使登
載不實事項之規定處斷。
刑法第二百十條
偽造、變造私文書，足以生損害於公眾或他人者，處五年以下有期徒刑。


司法院資訊處製作；財團法人民間司法改革基金會備份。
